【裁判字號】    89,易,712
【裁判日期】    890321
【裁判案由】    誣告
【裁判全文】
台灣台南地方法院刑事判決
    公  訴  人  臺灣台南地方法院檢察署檢察官
    被      告  甲○○
右列被告因誣告案件，經檢察官提起公訴（八十八年度偵字第一五二五二號），本院
判決如左：
    主  文
甲○○未指定犯人，而向該管公務員誣告犯罪，處拘役肆拾日，如易科罰金，以參佰
元折算壹日。
    事  實
一、甲○○明知其所有之車號ＳＺ─２４７９號自用小客車並未遺失，係由其同居人
    陳寶林（另由檢方通緝中）於民國八十八年九月二十六日凌晨二時三十分許，駛
    往嘉義縣朴子鎮松華里十六之二號前停放，因進入該屋行竊，失風逃逸，不及開
    走致將該車遺留該處。竟為避免受連累而未指定犯人，於同日上午五時十分許，
    向台南縣警察局新營分局柳營分駐所，虛報上述車輛業於同日上午四時許，在台
    南縣柳營鄉光福村一三二之四十四號前遺失，報請該管司法警察機關協助偵查竊
    盜罪嫌，並取得該分駐所開具之遺失車輛證明單。嗣於同日下午八時許，為警循
    線查悉上情。
二、案經嘉義縣警察局朴子分局報請台灣台南地方法院檢察署檢察官偵查起訴。
    理  由
一、右揭事實，業據被告甲○○於警訊及本院審理分別中供認不諱。雖其於檢察官偵
    訊時曾翻異前詞，辯稱：「並無謊報之故意，係因員警一再問我，一時答不上話
    方如此說」云云，然參以被告於警訊時員警訊問筆錄之內容，均依被告自由意志
    所記，並未誤導被告承認等情，業據製作筆錄之員警蔡其呈於偵查中到庭證述在
    卷。且警員係依陳寶林遺留於竊盜現場之車輛循線得知被告甲○○係車主，而通
    知其製作筆錄，苟真有誤導之情事，當係朝被告甲○○共犯竊盜罪嫌，而非誣告
    罪嫌方向而為誤導，方符常情。此外，復有車輛協尋證明單一紙在卷足憑。本件
    事證已甚明確，被告犯行堪以認定。
二、核被告未指定犯人，而向該管公務員誣告犯罪，所為係犯刑法第一百七十一條第
    一項之罪。爰審酌被告犯罪之動機、目的、手段、所生危害、犯罪之手段雖有不
    當，惟乃一時情急所致，惡性尚非重大，所生危害亦非甚鉅，犯罪後已知悔悟等
    一切情狀，從輕量處如主文所示之刑，併諭知易科罰金之折算標準，以資懲儆。
據上論斷，應依刑事訴訟法第二百九十九條第一項前段，刑法第一百七十一條第一項
、第四十一條，罰金罰鍰提高標準條例第一條前段、第二條，判決如主文。
中    華    民    國      八十  九    年      三      月    二十一    日
                                  臺灣臺南地方法院刑事第一庭
                                          法  官  沈  揚  仁
右正本證明與原本無異。
如不服本判決，應於判決送達後十日內，向本院提出上訴狀。
                                          書記官  陳  瑞  鈴
中    華    民    國      八十  九    年      三      月     二十一   日
附錄本案論罪科刑法條全文：
刑法第一百七十一條第一項：未指定犯人，而向該管公務員誣告犯罪者，處一年以下
                          有期徒刑、拘役或三百元以下罰金。


司法院資訊處製作；財團法人民間司法改革基金會備份。
